【裁判字號】    97,訴,41
【裁判日期】    970130
【裁判案由】    毒品危害防制條例
【裁判全文】
臺灣基隆地方法院刑事判決                97年度訴字第41號
公  訴  人  臺灣基隆地方法院檢察署檢察官
被      告  乙○○
                  （現另案於台灣基隆監獄基隆分監執行中）
上列被告因違反毒品危害防制條例案件，經檢察官提起公訴（96
年度毒偵字第3297號），於準備程序進行中，被告就被訴事實為
有罪之陳述，本院合議庭乃裁定由受命法官獨任依簡式審判程序
進行審理，並判決如下：
    主  文
乙○○施用第一級毒品，累犯，處有期徒刑捌月。
    事  實
一、乙○○前因2 次施用毒品案件，經觀察、勒戒後，均認無繼
    續施用毒品之傾向，分別於民國88年8月10日、89年2月3 日
    執行完畢釋放出所，並分別經臺灣基隆地方法院檢察署及臺
    灣彰化地方法院檢察署檢察官以88年度毒偵字第19號、88年
    度偵緝字第302號及89年度毒偵字第133號為不起訴處分確定
    。復因施用第一級毒品案件，經本院裁定令入戒治處所施以
    強制戒治1年，嗣於93年1月9 日因法律修正而免於戒治釋放
    出所，並由臺灣基隆地方法院檢察署檢察官提起公訴，經本
    院於91年11月11日，以91年度訴緝字第41號判處有期徒刑7
    月確定。再因施用第二級毒品案件，經本院於91年5月21 日
    ，以91年度基簡字第379號判處有期徒刑5月確定，復經本院
    以91年度聲字第626號裁定應執行有期徒刑10 月確定。又因
    施用第二級毒品案件，經本院於92年1月21日，以92 年度易
    字第8號判處有期徒刑6月確定。再因施用第一級毒品案件，
    經本院於92年10月20日，以92年度訴字第456 號判處有期徒
    刑9月確定，以上4罪接續執行，甫於95年1月11 日執行完畢
    。又再因施用第一級及第二級毒品案件，經本院於96年8 月
    9日，以96年度訴字第373號分別判處經減刑後為有期徒刑5
    月、3月，應執行有期徒刑7月確定（現執行中）。嗣又因施
    用第一級毒品案件，經本院於96年11月30日，以96年度訴字
    第1028號判處有期徒刑8 月（尚未確定）。詎其猶未戒斷毒
    癮，復基於施用第一級毒品海洛因之犯意，於96年11月17日
    晚上8時許，在其位於基隆市○○路100巷94號住處，以注射
    針筒注射方式施用海洛因1次。嗣於96年11月18 日為警持搜
    索票在上址查獲，並經乙○○同意採驗其尿液結果呈嗎啡、
    可待因陽性反應，始悉上情。
二、案經基隆市警察局少年警察隊移送臺灣基隆地方法院檢察署
    檢察官偵查起訴。
    理  由
壹、程序事項
    本件被告乙○○所犯者非為死刑、無期徒刑、最輕本刑為3
    年以上有期徒刑之罪或高等法院管轄第一審案件，其於準備
    程序進行中，先就被訴事實為有罪之陳述，經告知其簡式審
    判程序之要旨，並聽取公訴人、被告之意見後，本院業已依
    刑事訴訟法第273條之第1項之規定，裁定由受命法官獨任以
    簡式審判程序進行本案之審理。
貳、實體事項
一、認定事實所依據之證據及理由：
  (一)被告自白：被告於本院審理中自白其於上開時、地施用第一
    級毒品海洛因1 次之犯行事實，其任意自白核與下列事證相
    符，應堪可採為證據。
  (二)尿液檢驗結果：臺灣尖端先進生技醫藥股份有限公司濫用藥
    物檢驗報告（附於3297號偵查卷第8 頁），足證經被告同意
    所採集之尿液經送檢驗結果，呈嗎啡、可待因陽性反應。
  (三)臺灣高等法院被告前案紀錄表在卷可按，足證被告確有如事
    實欄所載之觀察勒戒、強制戒治及徒刑執行等情形。
二、論罪及科刑之理由：
  (一)查海洛因係毒品危害防制條例所列管之第一級毒品，此為該
    條例第2條第2項第1 款所明定。核被告所為，係犯毒品危害
    防制條例第10條第1 項之施用第一級毒品罪。被告持有第一
    級毒品以供施用，持有之低度行為應為施用之高度行為所吸
    收，不另論罪。
  (二)被告前曾受事實欄所載有期徒刑之執行，有臺灣高等法院被
    告前案紀錄表在卷可稽，其於有期徒刑之執行完畢後，5 年
    內故意再犯有期徒刑以上之罪，為累犯，應依刑法第47條第
    1項之規定，加重其刑。
  (三)爰審酌對於施用毒品之被告法律已改以治療、矯治為目的，
    非重在處罰，是被告違反本罪實係基於「病患性」行為，而
    對他人甚少損害，然被告前曾因施用毒品，經判決執行，有
    上開前案紀錄表為憑，素行非佳，經警查獲後仍未戒絕，如
    前次輕度量刑就被告言已無法收矯治之效，再衡量被告所犯
    之施用毒品犯行實乃戕害自己身心健康，並未危及他人及被
    告犯罪後坦承犯行等一切情狀，量處如主文所示之刑。
據上論斷，應依刑事訴訟法第273條之1第1項、第299條第1 項前
段，毒品危害防制條例第10條第1項、第23條第2項，刑法第11條
、第47條第1項，判決如主文。
本案經檢察官甲○○到庭執行職務。
中    華    民    國    97    年    1    月    30     日
                  刑事第三庭法    官  林淑鳳
以上正本證明與原本無異。
如不服本判決應於收受本判決後10日內向本院提出上訴書狀，其
未敘述上訴理由者，並得於提起上訴後10日內向本院補提理由書
狀（均須按他造當事人之人數附繕本）「切勿逕送上級法院」。
中    華    民    國    97    年    1    月    31     日
                            書 記 官  郭廷耀
附錄論罪法條：
毒品危害防制條例第10條第1項
施用第一級毒品者，處 6 月以上 5 年以下有期徒刑。


司法院資訊處製作；財團法人民間司法改革基金會備份。
